【裁判字號】    99,上訴,1348
【裁判日期】    990721
【裁判案由】    毒品危害防制條例
【裁判全文】
臺灣高等法院臺中分院刑事判決        99年度上訴字第1348號
上  訴  人
即  被  告  甲○○
上列上訴人因違反毒品危害防制條例案件，不服臺灣臺中地方法
院九十九年度訴字第一○四二號中華民國九十九年五月三十一日
第一審判決（起訴案號：臺灣臺中地方法院檢察署九十九年度毒
偵字第二九三號），提起上訴，本院判決如下：
    主  文
上訴駁回。
    理  由
一、按不服地方法院之第一審判決而上訴者，須提出上訴書狀，
    並應敘述具體理由，此為上訴必備之程式；其所提出之書狀
    未敘述上訴理由，或僅曾以言詞陳述上訴理由者，均應於上
    訴期間屆滿後二十日內補提理由書於第一審法院；第一審法
    院經形式審查，認逾期未補提上訴理由者，應定期間命補正
    ，逾期未補正者，為上訴不合法律上之程式，應以裁定駁回
    ；倘已提出上訴理由，但所提非屬具體理由者，則由第二審
    法院以上訴不合法律上之程式，判決駁回；以上於刑事訴訟
    法第三百五十條、第三百六十一條、第三百六十二條、第三
    百六十七條定有明文。而所謂「具體理由」，必係依據卷內
    既有訴訟資料或提出新事證，指摘或表明第一審判決有何採
    證認事、用法或量刑等足以影響判決本旨之不當或違法，而
    構成應予撤銷之理由，始克當之；倘僅泛言原判決認定事實
    錯誤、違背法令、量刑失之過重或輕縱，而未依上揭意旨指
    出具體事由，或形式上雖已指出具體事由，然該事由縱使屬
    實，亦不足以認為原判決有何不當或違法者，皆難謂係具體
    理由（最高法院九十七年台上字第八九二號刑事判決意旨參
    照）。
二、經查本案上訴人即被告甲○○（以下簡稱為被告）不服原審
    判決提起上訴，經核其提出之上訴理由狀係以：伊係因為車
    禍發生粉碎性骨折，貪圖止痛，才施用第一級毒品，自民國
    （下同）八十七年接受觀察勒戒之後，迄今施用次數極少，
    並無很嚴重之毒癮發生，以香菸施用之再犯率相當低，伊前
    因車禍而誤入施用第一級毒品之歧途，已知悔誤，現已有戒
    除毒癮之決心，並已不再碰觸毒品，伊現只靠臨時工之微薄
    薪資維生，實無法繳納原審判決易科罰金之金額等情詞，上
    訴請求輕判並給自新機會。惟本案被告所犯之施用第一級毒
    品罪，其法定最輕本刑為有期徒刑六月。被告因施用毒品之
    前已經二次觀察勒戒及強制戒治，均未能戒除毒品，原判決
    審酌上情及其在本案施用第一級毒品之犯罪情節、手段、所
    生危害與其犯罪後之態度等一切犯罪情狀，量處有期徒刑六
    月並諭知如易科罰金應以新台幣一千元折算一日，已屬最低
    度之量刑；核無量刑過重之不當。又被告前因施用毒品已經
    二次觀察勒戒及強制戒治，均未能戒除毒品。其在檢察官偵
    訊時，亦證稱其自九十八年十月後陸續向「阿娟」購買毒品
    約五、六次。依據上開各情，自難認被告必無再犯之虞。原
    判決未對被告為緩刑宣告，亦無不當。本案被告之上開上訴
    意旨，並未依據卷內既有訴訟資料或提出新事證，指摘或表
    明第一審判決有何採證認事、用法或量刑等足以影響判決本
    旨之不當或違法，其以上開情詞指摘原判決對其量刑及不為
    緩刑宣告不當而提起上訴，依其所提出之上訴理由尚不足以
    認為原判決有何不當或違法，顯非屬具體理由，核之上揭說
    明，應認其上訴違背法律上之程式，應予以駁回，並不經言
    詞辯論為之。
三、爰依刑事訴訟法第三百六十七條前段、第三百七十二條判決
    如主文。
中    華    民    國    99    年    7     月    21    日
            刑事第三庭    審判長法  官  王  增  瑜
                                法  官  梁  堯  銘
                                法  官  廖  柏  基
以上正本證明與原本無異。
如不服本判決應於收受送達後十日內向本院提出上訴書狀，其未
敘述上訴之理由者，並得於提起上訴後十日內向本院補提理由書（
均須按他造當事人之人數附繕本）「切勿逕送上級法院」。
                                書記官  曾  煜  智
中    華    民    國    99    年    7     月    21    日

司法院資訊處製作；財團法人民間司法改革基金會備份。
